【裁判字號】    88,交訴,125
【裁判日期】    890315
【裁判案由】    業務過失致死
【裁判全文】
臺灣高雄地方法院刑事判決                        八十八年度交訴字第一二五號
    公  訴  人  臺灣高雄地方法院檢察署檢察官
    被      告  甲○○
右列被告因業務過失致死案件，經檢察官提起公訴（八十八年度偵字第一四六二六號
），本院判決如左：
    主  汶
甲○○從事業務之人，因業務上之過失致人於死，處有期徒刑貳年，緩刑肆年。
    事  實
一、甲○○係金車遊覽公司雇用之大客車司機，為從事駕駛業務之人，於民國八十八
    年六月七日十四時四十五分許，駕駛車號ＨＨ—九三五號大客車，沿高雄市○○
    ○路由北往南方向行駛，行經該路北汕巷七二之二四號前時，本應注意汽車在雙
    向二車道行駛時，應在遵行車道內行駛，不得侵入來車之車道內，並應隨時注意
    車前狀況，採取必要之安全措施，以避免危險之發生，且當時因下大雨，天雨路
    滑，更應特別注意，而當時道路平直、無缺陷、無障礙物，並無不能注意之情形
    ，竟疏未注意而侵入對向車道，適有李正彬駕駛車號ＹＱ—八０六六號小客車，
    沿同路由南往北方向行駛，甲○○見狀煞車不及，致撞擊李正彬所駕駛之小客車
    ，李正彬因而受有顱內出血之傷害，於送醫急救途中不治死亡。甲○○於肇事後
    報警處理，於犯罪未發覺前向現場處理警員坦承肇事而接受裁判。
二、案經高雄市政府警察局鼓山分局移送臺灣高雄地方法院檢察署檢察官偵查起訴。
    理  由
一、訊據被告甲○○對其於右揭時地發生車禍，並撞擊被害人李正彬死亡之事實供承
    不諱，核與目擊證人周貴枝證述之情節相符，並有道路交通事故調查報告表乙紙
    、現場照片十張張在卷可資佐証，且被害人係因本件車禍致顱內出血死亡，業經
    臺灣高雄地方法院檢察署檢察官督同法醫師相驗明確，製有相驗屍體證明書、驗
    斷書及勘驗筆錄在卷足憑。
二、按汽車行駛時，駕駛人應注意車前狀況，並隨時採取必要之安全措施，且應在遵
    行車道內行駛，道路交通安全規則第第九十四條第三項、第九十七條第一款分別
    定有明文。被告考領有職業大客車駕駛執照，自應注意遵守上揭規定。經查，在
    肇事現場被告駕駛之大客車，左、右二邊煞車痕跨在分向限制線兩側，此經證人
    即警員黃年宗證述在卷，並有道路交通事故調查報告表一份在卷可憑。又依撞擊
    後車輛碎片及被告駕駛之大客車、被害人之小客車停放情形，被告駕駛大客車侵
    入對向車道行駛之事實，應堪認定。被告辯稱伊並無侵入來車道，是被害人侵入
    其車道云云，與事實不符，不足採信。且當時因下大雨，天雨路滑，更應特別注
    意，而當時道路無缺陷、無障礙物，並無不能注意之情形，被告竟疏未注意而侵
    入來車道，致肇車禍使被害人因之受創死亡，其有過失，甚為明顯。本件經送請
    高雄市政府建設局車輛行車事故鑑定委員會及高雄市車輛行車事故覆議鑑定委員
    會鑑定結果，均同此認定，此有上開二委員會八十八年七月二十二日八八高市車
    鑑字第五０六九號、八十九年二月九日八九高市覆字第七六四號函及鑑定意見書
    在卷可參。被告過失致人與死犯行，事證明確，應堪認定。
三、本件被告係金車遊覽公司僱用之大客司機，此據其供明在卷，為從事業務之人，
    其駕車肇事致人於死，核其所為，係犯刑法第二百七十六條第二項之業務過失致
    人於死罪。又被告於肇事後犯罪未發覺前，向現場處理警員坦承肇事而接受裁判
    ，此經證人即警員黃年宗到庭證述屬實，為對於未發覺之犯罪自首而接受裁判，
    應依刑法第六十二條前段之規定減輕其刑。審酌被告一時疏於注意而肇事致被害
    人死亡，且被告事後已與被害人家屬達成和解，賠償被害人之家屬新台幣二百六
    十萬元，此有和解書乙份在卷可憑等一切情狀，爰酌情量處如主文所示之刑。又
    查被告五年以內未曾受有期徒刑以上刑之宣告，有本院被告前科查註記錄表附卷
    可按，經此教訓，應知警惕，當無再犯之虞，本院認其所受之宣告刑以暫不執行
    為適當，爰併諭知緩刑四年，以勵自新。
據上論斷，應依刑事訴訟法第二百九十九條第一項前段，刑法第二百七十六條第二項
、第六十二條前段、第七十四條第一款，罰金罰鍰提高標準條例第一條前段，判決如
主文。
中      華      民      國    八十九    年      三      月     十五     日
                                  臺灣高雄地方法院交通法庭
                                      法    官    楊   晉   佳
右為正本，係照原本作成，證明與原本無異。
如不服本判決，應於送達後十日內，向本院提出上訴狀。
                                      書 記 官    王   麒   雄
中      華      民      國      八十九        年    三    月  十五    日
附錄本判決論罪之法條：
刑法二百七十六條第二項
從事業務之人，因業務上之犯前項之罪者，處五年以下有期徒刑或拘役，得併科
三千元以下罰金。


司法院資訊處製作；財團法人民間司法改革基金會備份。
